【裁判字號】    95,交聲,488
【裁判日期】    950731
【裁判案由】    違反道路交通管理處罰條例聲明異議
【裁判全文】
臺灣臺北地方法院交通事件裁定         95年度交聲字第488號
原處分機關  臺北市交通事件裁決所
聲明異議人
即受處分人  甲○○
上列受分人因違反道路交通管理處罰條例案件，對於元處分機關
臺北市交通事件裁決所中華民國95年5月19日所為之處分（原處
分案號：北市裁二字第裁22-AO0000000號）聲明異議，本院裁定
如下：
    主  文
異議駁回。
    理  由
一、查本件原處分機關以異議人即受處分人甲○○所有之車牌號
    碼TL7-961號輕型機車，於民國95年3月24日下午4時33分許
    ，在臺北市○○○路361巷7號前之設有「除機車停車格外禁
    止停車」及禁止停車標誌牌面處所停車（人行道上），經臺
    北市政府警察局松山分局民有派出所警員以受處分人有違反
    道路交通管理條例第56條第1項第4款之行為逕行於製單舉發
    （舉發案號：北市警交大字第AO0000000號），嗣異議人於
    舉發通知單上所載之應到案日期（95年5月8日）前之同年4
    月20日向原處分機關提出陳述書（申訴），經上開分局調查
    結果，仍認定受處分人有違反前揭道路交通管理處罰條例第
    56條第1項第4款之違規行為，原處分機關即臺北市交通事件
    裁決所乃依道路交通管理處罰條例第56條第1項第4款之規定
    ，以受處分人確有在設有禁止停車標誌之處所停車之違規行
    為，以北市裁二字第裁22-AO0000000號裁決書裁處受處分人
    罰鍰600元，有臺北市交通事件裁決所裁決書、臺北市政府
    警察局松山分局書函各1份及舉發照片1張在卷足憑。
二、異議人聲明異議之意旨詳如附件聲請書所載。
三、按汽車駕駛人在禁止臨時停車處所停車者，處新臺幣600元
    以上1,200元以下罰鍰，為道路交通管理處罰條例第56條第1
    項第1款所規定，又本條例所稱之汽車包括機器腳踏車，道
    路交通管理條例第3條第8款亦定有明文。
四、經查：異議人對於其所有之車牌號碼TL7-961號輕型機車，
    於舉發時間（95年3月24日下午4時33分許），在上揭舉發地
    點為警舉發違規停車一節並不否認，惟否認有違規停車之行
    為，並辯稱：伊早上上班時係將上揭機車停放於機車停車格
    內，豈料下午下班時發現該機車被拉車原停放地點，可能是
    因機車停放太密集，隔壁車主必須先將伊機車拉出才能取車
    ，之後無公德心而未將伊機車放回原位云云。然：異議人所
    有之上揭機車於95年3月24日下午4時33分許，停於在臺北市
    ○○○路361巷7號前人行道上，而為臺北市政府警察局松山
    分局民有派出所警員拍照存證，並逕行舉發等情，有臺北市
    交通事件裁決所裁決書、臺北市政府警察局松山分局書函各
    1份及舉發照片1張在卷可稽。而依警方採證之舉發照片所示
    ，車牌號碼TL7-961號輕型機車係停於人行道上，而非停於
    機車停車格內，雖異議人辯稱伊所有上揭機車係遭他人移至
    該處，然異議人於本院95年6月29日訊問時，已自承其停車
    當時有將機車龍頭鎖（即機車電源鎖中之機車握把鎖）上鎖
    ，且依卷附之舉發照片所示，上揭機車係橫停於二處機車格
    中間花圃前方（人行道上），衡之經驗法則，龍頭鎖已上鎖
    之機車係非常難移動，倘係他人為牽離自己之機車而挪動該
    機車，似無可能會大費工夫將上揭機車拖至舉發地點，且係
    平行於花圃停放，此反倒與一般特意違規停放機車之情形相
    近，是異議人所辯尚無法使人置信。至於異議人所辯：伊之
    前亦曾因在舉發地點違規停車而遭舉發一節，固與本院向臺
    北市交通事件裁決所調取之上揭機車之違規記錄相符，然該
    機車除此二次違規停車外，尚有另二次之違規停車記錄，此
    僅足以證明異議人為停車方便有違規停車之多次記錄，尚難
    認異議人因曾在本件舉發地點違規停車，之後即不可能再次
    違規停車，故認異議人所執為異議之理由並不足採。
五、綜上所述，本件異議人確有於舉發違規時、地，在「除機車
    停車格外禁止停車」及禁止停車標誌牌面處所停車之違規行
    為，其於通知單所載應到案日期前向提出異議，經原處分機
    關依道路交通管理處罰條例第56條第第1項第4款、違反道路
    交通管理事件統一裁罰基準及處理細則暨違反道路交通管理
    事件統一裁罰基準表之規定，裁罰其機器腳踏車最低罰額60
    0元，本院認為原處分機關認事用法均無不當，裁罰額度亦
    甚妥適，受處分人之聲明異議尚非有據，應予駁回。
六、據上論斷，依道路交通案件處理辦法第19條，裁定如主文。
中    華    民    國    95    年    7     月    31    日
                  交通法庭法  官  林春鈴
以上正本證明與原本無異
如不服本裁定，應於送達後5日內向本院提出抗告狀
                          書記官  羅欣宜
中    華    民    國    95    年    7     月    31    日


司法院資訊處製作；財團法人民間司法改革基金會備份。
